【裁判字號】    89,交聲,19
【裁判日期】    890119
【裁判案由】    違反道路交通管理處罰條例聲明異議
【裁判全文】
臺灣士林地方法院交通事件裁定                      八十九年度交聲字第一九號
    原處分機關  臺北巿交通事件裁決所
    聲明異議人
    即受處分人  甲○○○有限公司
    法定代理人  乙○○
右列受處分人因違反道路交通管理處罰條例案件，對於臺北市交通事件裁決所八十八
年十二月十六日所為之處分 (原處分案號：北市交裁車字第二二─二八五一○五號)
，聲明異議，本院裁定如左：
    主  文
異議駁回。
    理  由
一、按道路交通管理處罰條例第五十三條規定：汽車駕駛人行經有燈光號誌管制之交
    岔路口闖紅燈者，處（銀元）六百元以上一千二百元以下罰鍰。
二、本件受處分人即異議人甲○○○有限公司所有車號ＤＯＸ─六一八號輕型機車於
    民國八十六年八月三十一日晚上二十一時三十二分許，行經臺北市○○路○段七
    三一號松山火車站前，闖紅燈右轉，為員警丙○○攔停不聽逃逸，依據道路交通
    管理處罰條例第五十三條之規定，填製臺北市政府警察局北市警交Ｂ第000
    0000號違反道路交通管理事件通知單舉發。
三、聲明異議意旨略以：異議人所有前開機車之使用人現正在服役中，八十八年八月
    三十一日當天並無休假，不可能有違規闖紅燈之情況，或係該機車之車牌遭人冒
    用，員警舉發有誤，原處分機關裁罰顯有不當云云。
四、經查：異議人所有機車有上開違規事實，已有臺北市政府警察局北市警交Ｂ第
    0000000號舉發違反道路交通管理事件通知單一紙附卷可稽，並經證人即
    當場舉發之員警丙○○於本院結證稱：伊開（罰）單時是因他闖紅燈不停，所以
    先記下顏色、廠牌、車號，回去與電腦查核無訛時才會開罰單，如果顏色、車號
    有誤伊就不會開罰單等語，證人丙○○與受處分人並無仇怨，自無設詞誣陷，身
    觸偽證重罪之必要，其所言應可採信。且本件異議人所有前開機車違規之時間係
    八十六年八月三十一日，並非異議人所稱之八十八年八月三十一日，異議人所稱
    使用該機車之人正在服役，不可能騎乘該機車違規云云，尚無可採。再者，交通
    警員製單舉發違反道路交通管理處罰條例所列之違規事實，本質上為行政處分，
    係公務員基於職務上權力，依法就特定之具體事件所為具公法上效果之單方行政
    行為，基於公務員為公法上行為具有公信力之原則，該行政處分當可被推定為真
    正，其據以依法處分之事實認定亦為正確無誤，此與民事訴訟法第三百五十五條
    第二項規定：「文書依其程式及意旨得認作公文書者，推定其為真正」之情形相
    同，本此公信原則，乃立法者賦予行政機關制定違反道路交通事件統一裁罰標準
    及處理細則，使執勤警員得當機處分（如該細則第二十三條）以達其維護交通秩
    序、安全之行政目的，反之，若謂公務員一切行政行為均需預留證據以證其實，
    則國家行政勢必窒礙難行，據此，刑事訴訟法就犯罪證據有關之規定中，與屬行
    政秩序罰之交通違規裁罰本質不合之部分，自不在準用之列，從而本件異議人既
    未就執勤員警之舉發有誤提出相關證據以供調查，本院經查亦無何證據足資證明
    其有捏造事實違法取締之情事，則執勤警員本其維護交通秩序、安全職責所為之
    舉發，自應受到合法、正確之推定。乃受處分人空言辯稱未闖紅燈云云，即難採
    信，原處分機關據以援引上開規定，裁處受處分人新臺幣三千六百元並無不當，
    本件異議為無理由，應予駁回。
五、據上論斷，應依道路交通案件處理辦法第十九條，裁定如主文。
中      華      民      國      八十九      年    一      月    十九    日
                                        臺灣士林地方法院交通法庭
                                          法  官  許  永  煌
右正本證明與原本無異。
如不服本裁定應於送達後五日內向本院提出抗告狀。
                                          書記官 黃  秀  雲
中      華      民      國      八十九      年    一      月    二十一  日


司法院資訊處製作；財團法人民間司法改革基金會備份。
